【裁判字號】    89,台上,6940
【裁判日期】    891116
【裁判案由】    誣告
【裁判全文】
最高法院刑事判決                              八十九年度台上字第六九四○號
    上  訴  人  乙○○
右上訴人因甲○○自訴誣告案件，不服台灣高等法院花蓮分院中華民國八十七年九月
三十日第二審判決（八十七年度上訴字第一○三號，自訴案號：台灣花蓮地方法院八
十六年度自字第三一號），提起上訴，本院判決如左：
    主  文
上訴駁回。
    理  由
按刑事訴訟法第三百七十七條規定：上訴於第三審法院，非以判決違背法令為理由，
不得為之。是提起第三審上訴，應以原判決違背法令為理由，係屬法定要件。且必須
依據卷內資料為具體之指摘，並足據以辨認原判決已具備違背法令之形式，始屬相當
。本件原判決引用第一審判決書所記載之證據及理由，及依憑上訴人乙○○（原名馮
麗珠）於原審自白其擅自以張鳳珍之名義簽發如原判決事實欄所載本票二紙，且在張
鳳珍於民國八十六年二月十三日具狀向台灣花蓮地方法院檢察署檢察官告訴甲○○偽
造前揭二紙本票之前，即已得知張鳳珍因不堪財產無端被甲○○聲請查封，即將對甲
○○提起偽造有價證券之告訴，仍蓄意對張鳳珍隱瞞該二紙本票係伊所簽發，並非甲
○○所偽造之事實，且對張鳳珍告訴甲○○偽造有價證券之舉表示贊成等證據資料，
認定上訴人有意圖使他人受刑事處分，而利用不知情之張鳳珍向該管公務員誣告之犯
行，因認第一審依刑法第一百六十九條第一項之規定，判處上訴人有期徒刑六月，為
無不合，予以維持，駁回上訴人在第二審之上訴，已於理由內詳細敘述所憑之證據及
認定之理由，並說明上訴人所辯無誣告甲○○犯偽造有價證券罪之犯意云云，不足採
信。已依據卷內資料詳予指駁。從形式上觀察，原判決並無違背法令情形存在。次查
犯罪事實之認定及證據之取捨，乃事實審法院之職權，且法院憑以認定犯罪事實之證
據，並不以直接證據為限，即綜合各種證據，本於推理作用，為其認定犯罪事實之基
礎，如不違背經驗法則與論理法則，即不得指為違法，而據為上訴第三審之理由。原
判決綜合各種證據，認定上訴人有上揭犯行，究竟違背如何之經驗法則或論理法則，
上訴意旨，並未具體指明，徒就原判決已說明之事項或屬原審採證認事職權之適法行
使，任意指摘有不適用法則、適用不當及採證違背證據法則之違法，且仍為單純事實
之爭執，難謂為適法之第三審上訴理由。又原判決及引用第一審判決理由已就上揭二
紙支票係上訴人所簽發，並非甲○○所偽造，及上訴人利用不知情之張鳳珍誣告甲○
○，應成立間接正犯，論敘甚詳。上訴意旨執此指摘原判決有理由不備之違法，亦非
第三審上訴之適法理由。綜上所述，其上訴違背法律上之程式，應予駁回。
據上論結，應依刑事訴訟法第三百九十五條前段，判決如主文。
中      華      民      國    八十九    年     十一     月     十六     日
                              最高法院刑事第三庭
                                  審判長法官  陳  錫  奎
                                        法官  洪  清  江
                                        法官  吳  昆  仁
                                        法官  李  伯  道
                                        法官  陳  世  雄
      右正本證明與原本無異
                                              書  記  官
中      華      民      國    八十九    年     十一     月    二十一    日


司法院資訊處製作；財團法人民間司法改革基金會備份。
